# 少数股东的兄弟公司是否被认定为关联方

提问人：V201204488 时间：2022-06-09 11:18:31
请教陈版主，我公司与A公司共同投资成立了X公司，A公司为少数股东，A公司将股权转让给了B公司（A公司同一控制下的关联公司），转让之后，X公司和A公司的交易属于关联交易么？A公司还属于关联方认定范围内么？谢谢！

回答人：chenyiwei
股权转让后，如果少数股东B对X具有重大影响的，则A作为与B同属一个企业集团的企业，也应视作X的关联方，其与X之间的交易和往来仍需作为关联交易和往来予以披露。